【裁判字號】    89,訴,184
【裁判日期】    890307
【裁判案由】    偽造文書等
【裁判全文】
臺灣桃園地方法院刑事判決                          八十九年度訴字第一八四號
    公  訴  人  台灣桃園地方法院檢察署檢察官
    被      告  乙○○
右列被告因偽造文書案件，經檢察官提起公訴（八十九年度偵字第一四九號），本院
判決如左：
        主  文
乙○○連續行使偽造私文書，足以生損害於他人，處有期徒刑捌月。緩刑參年。
如附表所示各筆刷卡購物時偽造之「甲○○」名義簽帳單顧客存根聯肆張及銀行存根
聯、特約商店存根聯上偽造之「甲○○」署押各肆枚沒收。
        事  實
一、乙○○於民國八十八年十二月十五日上午十時許，意圖為自己不法之所有，以複
    製鑰匙進入甲○○位於桃園縣蘆竹鄉○○路○段三二八號Ｃ棟一○五室居處（侵
    入住宅部分未據告訴），竊取甲○○所有之富邦銀行信用卡一張（卡號0000
    000000000000號），得手後，復基於意圖為自己不法之所有，行使
    偽造私文書之概括犯意，於當日下午，連續四次隱瞞其並無付款意願之事實，向
    如附表編號一至編號四所示地點之三家特約商店，佯稱以刷卡方式簽帳付款以購
    物云云，於每次購物後付款時，及以上開竊盜所得之信用卡刷卡，並以複寫方式
    同時在簽帳單顧客存根聯、特約商店存根聯及銀行存根聯上偽簽「甲○○」署押
    ，一次完成三聯甲○○名義之簽帳單私文書，並持其中特約商店存根聯及銀行存
    根聯向特約商店行使，足以生損害於發卡之富邦銀行及甲○○本人，且令不知情
    之如附表所示特約商店誤信持該偽造之簽帳單銀行存根聯足以表示甲○○已在各
    該特約商店消費如簽帳單所載之金額，可轉向發卡銀行請款，要求先行墊付其消
    費金額，而使各該特約商店限於錯誤而交付如附表所示之財物，藉此共刷卡購物
    四筆，消費金額各為新台幣（下同）四千二百八十元、一萬三千五百元、六千一
    百八十五元、一萬零九百元。嗣為甲○○所發覺，乙○○即於八十八年十二月二
    十二日下午二時三十分許由甲○○陪同，於有權偵查之機關發覺其犯罪前向桃園
    縣警察局大園分局蘆竹分駐所自首。
二、案經桃園縣警察局大園分局報請台灣桃園地方法院檢察署檢察官偵查起訴。
        理  由
一、右揭事實業據被告乙○○坦承不諱，核與被害人甲○○指數被害情節相符，並有
    被害人出據之贓物領據一紙、特約商店統一發票四紙影本、簽帳單特約商店存根
    聯二紙影本在卷佐證，事證明確，犯行堪以認定。
二、核被告竊取信用卡所為，係犯刑法第三百二十條第一項竊盜罪。又意圖為自己不
    法之所有，主觀上並無付款意願，而藉盜刷他人信用卡消費方式詐騙特約商店，
    使之限於錯誤而交付財物，令犯刑法第三百三十九條第一項之詐欺取財罪。又持
    偽造之「甲○○」名義簽帳單銀行存根聯及特約商店存根聯向特約商店行使，且
    利用不知情之特約商店以該偽造之簽帳單銀行存根聯向發卡銀行請款，另犯刑法
    第二百十六條、第二百十條之行使偽造私文書罪；其偽造署押為偽造簽帳單私文
    書之部分行為，而偽造私文書之低度行為則為行使偽造私文書之高度行為所吸收
    ，均不另論罪。其四次詐欺、行使偽造私文書之犯行，各時間緊接、手段相同，
    顯均係基於概括之犯意，多次觸犯犯罪構成要件相同之罪名，均應論以連續犯一
    罪，並加重其刑。其所犯上開三罪間，有手段目的之關係，應依牽連犯之例，從
    一重之連續行使偽造私文書罪處斷。又被告於犯罪未為有權偵查機關發覺前，向
    警方自首，有桃園縣警察局大園分局刑事案件報告書在卷為憑，應依刑法第六十
    二條前段之規定，減輕其刑，其刑先加後減之。爰審酌被告年富力壯，不思自食
    其力，貪取他人財物，不勞而獲之心態固即可議，惟念所得財物尚非至鉅，並已
    返還與被害人甲○○等一切情狀，量處如主文所示之刑。又被告前未受有期徒刑
    以上刑之宣告，此有本院被告全國前案紀錄表一紙為憑，且犯後坦承犯行，顯有
    悔改之意，無再犯之虞，如遽令其入獄執行短期自由刑，與社會隔離，益增重新
    社會化之困難，本院認所科之刑以暫不執行為適當，併與宣告緩刑三年，期以自
    新。
三、如附表所示各筆刷卡購物消費時所偽造之「甲○○」名義簽帳單顧客存根聯各一
    張（共四張），屬被告所有，並為其犯罪所得之物，雖未扣案，但既無證據證明
    業已滅失，爰依刑法第三十八條第一項第三款，宣告沒收，至於其上偽造之「甲
    ○○」署押則毋庸為重複沒收之諭知。另前開四筆簽帳單之銀行存根聯、特約商
    店存根聯上偽造之「甲○○」署押各四枚，應依刑法第二百十九條為沒收之宣告
    。
四、據上論斷，應依刑事訴訟法第二百九十九條第一項前段，刑法第五十六條、第二
    百十六條、第二百十條、第三百二十條第一項、第三百十九條第一項、第六十二
    條前段、第五十五條、第七十四條第一款、第二百十九條、第三十八條第一項第
    三款，罰金罰鍰提高標準條例第一條前段，判決如主文。
本案經檢察官呂理銘到庭執行職務。
中      華      民      國      八十九      年    三    月    七      日
                                臺灣桃園地方法院刑事第四庭
                                      法  官  楊  得  君
右正本證明與原本無異。
如不服本判決，應於判決送達後十日內向本院提出上訴狀( 應附繕本 )，上訴於
臺灣高等法院。
                                      書記官  簡  慧  瑛
中       華       民       國     八十九     年     三     月    九    日
附表：
編號   時            間  地          點   特  約  商  店   詐欺所得財物
1      八十八年十二月十  桃園縣中壢市中   彩虹精品屋       市價新台幣（
       五日下午          平路二一九號                      下同）四千二
                                                           百八十元鞋一
                                                           雙
2      同右              桃園縣桃園市中   喬一皮飾店       市價一萬三千
                         平路一四三號                      五百元背包皮
                                                           件二個
3      同右              桃園縣中壢市環   全國電子專賣店   市價六千一百
                         北路五四二號一                    八十五元照相
                         樓                                機一台
4      同右              同右             同右             市價一萬零九
                                                           百元隨身聽一
                                                           台


司法院資訊處製作；財團法人民間司法改革基金會備份。
